臺灣臺北地方法院刑事判決　　　　　　　95年度易字第2691號
公　訴　人　臺灣臺北地方法院檢察署檢察官
被　　　告　甲○○
上列被告因恐嚇案件，經檢察官提起公訴（95年度偵字第15213
號），本院合議庭裁定以簡式審判程序判決如下：
    主  文
甲○○以脅迫使人行無義務之事，處有期徒刑壹年貳月，緩刑參
年，緩刑期間付保護管束，並應向臺北市政府提供壹佰貳拾小時
之義務勞務。
    事實及理由
一、犯罪事實及證據引用檢察官起訴書所載（如附件）。
二、新舊法之比較：
    被告行為後，刑法第56條連續犯之規定，業於94年1月7日修
    正公布刪除，並於95年7月1日施行，則被告之犯行，因行為
    後新法業已刪除連續犯之規定，此刪除雖非犯罪構成要件之
    變更，但顯已影響行為人刑罰之法律效果，自屬法律有變更
    ，依新法第2條第1項規定，比較新、舊法結果，仍應適用較
    有利於被告之行為時法律即舊法論以連續犯（最高法院95年
    第8次刑事庭會議決議參照）。
三、犯罪在新法施行前，新法施行後，緩刑之宣告應適用新法第
    74條之規定（最高法院95年第8次刑事庭會議決議參照）。
四、應適用之法條：
  (一)刑事訴訟法第273 之1 第1 項、第299 條第1 項前段、第
    310條之2、第454條第2項。
  (二)刑法2條第1項前段、第56條、第304條第1項、第74條第1項
    第2款、第2項第5款、第93條。
  (三)（修正前）罰金罰鍰提高標準條例第1條前段。
五、本判決係依刑事訴訟法第310條之2、第454條第1項製作，依
    法僅記載當事人欄、主文、犯罪事實、證據名稱以及應適用
    之法條。其中犯罪事實及證據部分，準用同法第454 條第2
    項規定，逕引用起訴書所載。
六、如不服本判決，得自判決送達之日起10日內，向本院提起上
    訴（須附繕本），上訴於台灣高等法院。
本案件經檢察官高怡修到庭執行職務。
中    華    民    國    96    年    1     月    31    日
                      臺灣臺北地方法院刑事第十五庭
                                  法  官  楊台清
上正本證明與原本無異。
如不服本判決，應於判決送達後10日內向本院提出上訴狀（應抄
附繕本）。告訴人或被害人如對於本判決不服者，應具備理由請
求檢察官上訴，其上訴期間之計算係以檢察官收受判決正本之日
期為準。
                                  書記官  陳麗津
中　　華　　民　　國　　96　　年　　1 　　月　　31　　日
附件：起訴書
臺灣臺北地方法院檢察署檢察官起訴書
                                      95年度偵字第15213號
     被      告  甲○○  男  38歲（民國○○年○月○○日生）
                         住臺北市○○區○○路486巷59弄2號4樓
                         國民身分證統一編號：Ｚ000000000號
 上列被告因妨害自由案件，已經偵查終結，認應該提起公訴，茲
 將犯罪事實及證據並所犯法條分敘如下：
       犯罪事實
 一、甲○○與乙○○原係男女朋友關係，於民國93年底因故分手
     後，甲○○竟自95年5月3日起，至95年5月30日止，基於概
     括之犯意，連續於日間或深夜以其所使用之0000000000號、
     0000000000號、0000000000號行動電話，撥打數十通電話至
     乙○○之0000000000號行動電話，以此強暴方式使乙○○不
     得不接聽甲○○之電話，而行無義務之事。
 二、案經乙○○訴由臺北縣政府警察局新店分局報告偵辦。
       證據並所犯法條
 一、證據清單：
 ┌──┬─────────┬────────────┐
 │編號│    證       據   │    待   證   事   項   │
 ├──┼─────────┼────────────┤
 │一  │被告甲○○之供述  │被告坦承使用前開00000000│
 │    │                  │27號、0000000000號、0917│
 │    │                  │408888號行動電話，於通聯│
 │    │                  │記錄所示95年5月3日起至95│
 │    │                  │年5月30日止之時間，撥打 │
 │    │                  │電話至告訴人乙○○之行動│
 │    │                  │電話，惟否認有何犯行，辯│
 │    │                  │稱告訴涉有來電答鈴，通聯│
 │    │                  │記錄所示通話秒數僅十餘秒│
 │    │                  │者根本沒撥通，沒有強迫告│
 │    │                  │訴人接電話云云。        │
 ├──┼─────────┼────────────┤
 │二  │告訴人乙○○之指述│被告為前開犯罪事實。    │
 ├──┼─────────┼────────────┤
 │三  │0000000000號行動電│被告使用前開0000000000號│
 │    │話雙向通聯記錄及磁│、0000000000號、00000000│
 │    │片                │88號行動電話，於通聯記錄│
 │    │                  │所示95年5月3日起至95 年5│
 │    │                  │月30日止之時間，連續日夜│
 │    │                  │撥打電話至告訴人乙○○之│
 │    │                  │行動電話。              │
 ├──┼─────────┼────────────┤
 │四  │大眾電信股份有限公│通聯記錄以實際通話秒數顯│
 │    │司95年11月7日（九 │示，來電答鈴之設定並不影│
 │    │五）眾總字第88號函│響通話秒數之顯示。      │
 └──┴─────────┴────────────┘
 二、核被告所為，係犯刑法第304條第1項之強制罪嫌。查被告行
     為後，刑法於94年1月7日修正、94年2月2日總統公布，於95
     年7月1日施行。按行為後法律有變更者，適用行為時之法律
     ，但行為後之法律有利於行為人者，適用最有利於行為人之
     法律，現行刑法第2條第1項訂有明文，此即從舊從輕原則。
     此條規定乃與刑法第1條罪刑法定主義契合，而貫徹法律禁
     止溯及既往原則，係規範行為後法律變更所生新舊法律比較
     適用之準據法，是刑法第2條本身雖經修正，但刑法第2條既
     屬適用法律之準據法，本身尚無比較新舊法之問題，應一律
     適用裁判時之現行刑法第2條規定以決定適用之刑罰法律，
     先予辨明。又以本次刑法修正之比較新舊法，應就本案罪刑
     有關之共犯、未遂犯、想像競合犯、牽連犯、連續犯、結合
     犯，以及累犯加重、自首減輕暨其他法定法定加減原因與加
     減例以及易科罰金等一切情形，綜其全部罪刑之結果而為比
     較（最高法院95年5月23日95年度第8次刑庭會議決議可資參
     照）。經查刑法第56條連續犯之規定業於94年1月7日刪除，
     並於95年7月1日施行。是於新法修正施行後，行為人之數犯
     罪行為，即須分論併罰。此刪除雖非犯罪構成要件之變更，
     但顯已影響行為人刑罰之法律效果，自屬法律有變更，依新
     法第2條第1項規定，比較新、舊法結果，仍應適用較有利於
     被告之行為時法律即舊法就正犯之犯行論以連續犯。被告先
     後多次犯行，時間緊接，犯罪構成要件相同，顯係基於概括
     犯意為之，請依連續犯規定論以一罪，並加重其刑。
 三、至告訴意旨認被告甲○○以前開電話撥打告訴人乙○○之行
     動電話，恫稱：要告訴人小心一點，不要讓伊遇到、告訴人
     要回到伊身邊，否則會和伊前女友一樣不堪其擾而跳河自殺
     ，並會讓告訴人工作都沒了等語，致告訴人心生畏懼，而涉
     有刑法第305條之恐嚇罪嫌云云。經查，被告否認有何出言
     恐嚇告訴人之犯行，且前開告訴人指稱之事實，除告訴人之
     指述外，告訴人並無提出其他事證以實其說，是尚難僅憑告
     訴人之片面指述，即認被告有何恐嚇犯行，惟此部分如構成
     犯罪，因與前開起訴之強制犯行，有裁判上一罪關係，為前
     開起訴效力所及，爰不另為不起訴處分之諭知，併此敘明。
 四、依刑事訴訟法第251條第1項提起公訴。
       此    致
 臺灣臺北地方法院
 中    華    民    國    95    年    11    月    21    日
                               檢  察  官  楊  仲  萍
 本件正本證明與原本無異
 中    華    民    國    95    年    11    月    29    日
                               書  記  官  陳  詠  瑄
 附錄本案所犯法條全文
 中華民國刑法第304條（強制罪）
 以強暴、脅迫使人行無義務之事或妨害人行使權利者，處3年以
 下有期徒刑、拘役或3百元以下罰金。
 前項之未遂犯罰之。
